臺灣高等法院刑事判決　　　　　　　　100年度上訴字第354號
上　訴　人
即　被　告　孔令
選任辯護人　陳俊隆律師
上列上訴人因違反毒品危害防制條例等案件，不服台灣桃園地方
法院九十九年度訴字第五八八號，中華民國九十九年十二月三十
日第一審判決（起訴案號：台灣桃園地方法院檢察署九十九年度
偵字第九八九一號、第一三七三二號），提起上訴，本院判決如
下：
    主  文
上訴駁回。
    事  實
一、孔令前因偽造文書案件，經臺灣板橋地方法院以九十七年
    度簡字第四五三八號判決判處有期徒刑三月、四月，分別減
    為有期徒刑一月十五日、二月，定應執行有期徒刑三月確定
    ，於民國九十七年十二月十五日易科罰金執行完畢（構成累
    犯）。
二、詎孔令仍不知悔改，明知硝甲西泮（Nimetazepam， 俗稱
    一粒眠）、愷他命（Ketamine，俗稱Ｋ他命）係經公告列為
    毒品危害防制條例第二條第二項第三款所規定之第三級毒品
    ，不得非法運輸，亦屬懲治走私條例第二條第三項規定公告
    之「管制物品項目及其數額」甲項第四款所列管制進出口之
    物品，不得私運進出口，孔令仍透過真實姓名年籍不詳之
    印尼人「 AVIN 」（下稱「 AVIN 」）介紹認識經濟不佳之
    TJHIN KIM MONG（業經原審判決確定），三人並於九十八年
    八、九月間不詳之某日在印尼雅加達討論運輸第三級毒品一
    事。孔令、TJHIN KIM MONG、「AVIN」及賴啟銘（業經本
    院另案判決確定）遂共同基於運輸及走私第三級毒品之犯意
    聯絡，由「AVIN」、孔令聯絡運輸毒品事宜，「 AVIN 」
    、孔令並將如附表二所示三支行動電話、SIM卡交予TJHIN
    KIM MONG供作聯繫運輸毒品一事之用（行動電話SIM卡之來
    源詳如附表二所示），除提供TJHIN KIM MONG來臺免費食、
    宿之條件，另以印尼盾七千五百萬元（折合新臺幣約二十五
    萬元）為代價（尚未給付）委由TJHIN KIM MONG來臺運輸毒
    品至印尼，TJHIN KIM MONG持上開二印尼行動電話與「AVIN
    」聯絡後，依「AVIN」之指示，於九十八年四月七日搭乘中
    華航空ＣＩ－七六二號班機抵達臺灣，於同日晚間八時五十
    七分許查驗通關後，持0000000000號行動電話撥
    打孔令持用0000000000號行動電話，並相約於
    臺北火車站附近某不詳地點會合，其後孔令遂駕駛車號一
    九一０－ＮＥ號自用小客車前往臺北火車站搭載搭乘公車至
    該處之TJHIN KIM MONG，另搭載亦有犯意聯絡之賴啟銘等人
    ，吃完宵夜後即前往位於臺北縣三重市○○路七五號之肯特
    商務飯店（下稱肯特旅館）五０三號房住宿，直至九十九年
    四月十一日凌晨三時許，孔令將行李箱一個（內有如附表
    一編號(一)之毒品硝甲西泮及一顆TJHIN KIM MONG於查獲時吞
    食之硝甲西泮，事先已用感冒藥塑膠紙、盒子裝妥，分別放
    入五個鳳梨酥盒子後，再放入行李箱）交予TJHIN KIM MONG
    ，並將襪子二條（內有如附表一編號(二)之毒品愷他命）、膠
    帶交給賴啟銘，而由賴啟銘將TJHIN KIM MONG衣服掀開，以
    膠帶將上開襪子二條黏綁於TJHIN KIM MONG肚子下方。嗣於
    九十九年四月十一日上午六時許， TJHIN KIM MONG 搭乘孔
    令先前預訂之計程車前往臺灣桃園國際機場（下稱桃園機
    場）欲搭乘中華航空八時五十分之ＣＩ－七六一號班機返回
    印尼雅加達，然於同日上午七時二十五分許，通過第一航廈
    出境北安檢線時，為內政部警政署航空警察局刑警隊員警以
    Ｘ光檢查儀檢查發現行李箱內物品異常，會同財政部台北關
    稅局人員攔查，自TJHIN KIM MONG之身上及隨身攜帶之行李
    箱扣得如附表一所示毒品（另有一顆硝甲西泮隨即為TJHIN
    KIM  MONG 所吞食 ）、包裝物及如附表二所示行動電話 ，
    TJHIN KIM MONG為掩飾犯行，佯稱攜帶之物為藥品，並於員
    警面前吞食放於上開鳳梨酥盒內之硝甲西泮一顆。嗣臺灣桃
    園地方法院檢察署檢察官依TJHIN KIM MONG之供述，於九十
    九年五月二十三日上午七時二十分許孔令欲搭機出境時，
    為警持臺灣桃園地方法院檢察署檢察官核發之拘票，於同日
    上午八時四十五分，在臺灣桃園國際機場第一航廈出境查驗
    檯拘提孔令到案，而悉上情。
三、案經內政部警政署航空警察局移送臺灣桃園地方法院檢察署
    檢察官偵查起訴。
    理  由
壹、程序方面：
一、證人即同案被告TJHIN KIM MONG警詢筆錄之證據能力：按刑
    事訴訟法第一百五十九條第一項規定：「被告以外之人於審
    判外之言詞或書面陳述，除法律有規定者外，不得作為證據
    」；其立法本旨係以證人於審判外之言詞或書面陳述，屬於
    傳聞證據，此項證據，當事人無從直接對於原供述者加以詰
    問，以擔保其真實性，法院亦無從直接接觸證人而審酌其證
    言之憑信性，違背直接審理及言詞審理之原則，除具有必要
    性及信用性情況之除外者外，原則上不認其有容許性，自不
    具證據能力；至所謂具有必要性及信用性情況者，例如刑事
    訴訟法第一百五十九條之一、之二、之三、之四、之五情形
    ，仍例外認其有證據能力。倘法院已經依據當事人聲請傳喚
    證人到庭接受檢辯雙方之交互詰問，則法院既已透過直接、
    言詞審理方式檢驗過該證人之前之證詞，當事人之反對詰問
    權亦已受到保障得以完全行使之情況下，該等審判外證據除
    有其他法定事由（例如：非基於國家公權力正當行使所取得
    或私人非法取得等，而有害公共利益，即以一般證據排除法
    則為判斷），應認該審判外供述已得透過審判程式之詰問檢
    驗，而取得作為證據之資格，亦即其審判外供述與審判中供
    述相符部分，顯然已經構成具備可信之特別情狀，自有證據
    資格（實務上之作用常為引用該等陳述與審判中陳述相符，
    強化該證人供述之可信度），其不符部分，作為檢視審判中
    所為供述可信與否之彈劾證據，當無不許之理。甚者，其不
    符部分倘係於司法警察、檢察事務官調查中之供述，作為認
    定被告犯罪與否之證據，亦僅需依照刑事訴訟法第一百五十
    九條之二規定，斟酌其審判外供述作成外部環境、製作過程
    、內容、功能等情況認為之前供述較為可信，即可取得證據
    資格，而作為認定事實之證據資格（參照最高法院九十四年
    度台上字第二五０七號、九十五年台上字第二五一五號判決
    意旨參照）。本件同案被告TJHIN KIM MONG業經原審傳喚到
    庭而經檢辯雙方之交互詰問，而其於警詢中之證述，與原審
    審理中之證述相符部分（即證述本件毒品係上訴人即被告孔
    令所交付部分，詳如後述），依上開意旨，其於警詢中之
    證述，顯然已構成具有可信之特別情狀，而具有證據能力。
    又同案被告TJHIN KIM MONG之警詢筆錄，與其在原審審理時
    之證詞不符部分（即九十九年十二月九日改證稱係「小Ｋ」
    交付毒品部分，詳如後述），本院審酌上開警詢筆錄製作時
    間與本件案發時間相距較近，記憶應較原審審理時清晰，且
    較無暇斟酌利害關係而為不實陳述、亦無餘裕相互勾串而為
    迴護之詞，此外同案被告TJHIN KIM MONG就警詢筆錄之製作
    過程亦從未表示有何違背其自由意志之情形，復無證據可認
    其於警詢時所為之陳述係公務員違背法定程序所取得，而同
    案被告TJHIN KIM MONG於九十九年十二月九日該次審理時之
    證述又有若干矛盾、不合常情而不可採信（詳如貳、一、(四)
    所述），自堪認上開警詢所為之證述具有可信性之特別情況
    ，而此又為證明犯罪事實之必要證據，依上開規定，同案被
    告TJHIN KIM MONG之警詢筆錄，有證據能力。
二、同案被告TJHIN KIM MONG偵訊筆錄之證據能力（經具結部分
    ）：按被告以外之人於偵查中向檢察官所為之陳述，除顯有
    不可信之情況者外，得為證據，刑事訴訟法第一百五十九條
    之一第二項定有明文，而其中所稱「顯有不可信」，係指陳
    述是否出於供述者之真意、有無違法取供情事之信用性而言
    ，故應就偵查或調查筆錄製作之原因、過程及其功能等加以
    觀察其信用性，據以判斷有無顯不可信之情形（參最高法院
    九十四年度台上字第六二九號刑事判決意旨） 。 同案被告
    TJHIN KIM MONG於本件偵查及賴啟銘案件偵查中具結後所為
    證述，雖係被告以外之人於審判外之陳述，然其係因親身經
    歷本案發生經過，於偵查中具結後陳述其證詞，筆錄錄製過
    程均經全程錄音，且檢察官偵訊問題均切中本案待證事實，
    並使同案被告TJHIN KIM MONG連續陳述，可信性極高，因此
    上開證據固為傳聞證據，但其信用度受有擔保。此外，同案
    被告TJHIN KIM MONG又經原審提解到庭行交互詰問，使當事
    人就上開審判外陳述之疑點獲有進一步澄清或請求調查證據
    之機會，自均得採為證據。
三、同案被告TJHIN KIM MONG偵訊筆錄之證據能力（未經具結部
    分）：按刑事訴訟法第一百五十八條之三規定：「證人、鑑
    定人依法應具結而未具結者，其證言或鑑定意見，不得作為
    證據。」所謂「依法應具結而未具結者」，係指檢察官或法
    官依刑事訴訟法第一百七十五條之規定，以證人身分傳喚被
    告以外之人（證人、告發人、告訴人、被害人、共犯或共同
    被告）到庭作證，或雖非以證人身分傳喚到庭，而於訊問調
    查過程中，轉換為證人身分為調查時，此時其供述之身分為
    證人，則檢察官、法官自應依本法第一百八十六條有關具結
    之規定，命證人供前或供後具結，其陳述始符合第一百五十
    八條之三之規定，而有證據能力。若檢察官或法官非以證人
    身分傳喚而以共犯、共同被告身分傳喚到庭為訊問時，其身
    分既非證人，即與「依法應具結」之要件不合，縱未命其具
    結，純屬檢察官或法官調查證據職權之適法行使，當無違法
    可言。而前揭不論係本案或他案在檢察官面前作成未經具結
    之陳述筆錄，係屬被告以外之人於偵查中向檢察官所為之陳
    述，本質上屬於傳聞證據，基於保障被告在憲法上之基本訴
    訟權，除該被告以外之人死亡、身心障礙致記憶喪失或無法
    陳述、滯留國外或所在不明而無法傳喚或傳喚不到、或到庭
    後拒絕陳述等情形外，如已經法院傳喚到庭具結而為陳述，
    並經被告之反對詰問，前揭非以證人身分而在檢察官面前未
    經具結之陳述筆錄，除顯有不可信之情況者外，得為證據，
    並應於判決內敘明其符合傳聞證據例外之理由；又前揭非以
    證人之身分在審判中之陳述筆錄，倘該被告以外之人已經法
    院以證人身分傳喚到庭並經具結作證，且由被告為反對詰問
    ，或有前揭傳喚不能或詰問不能之情形外，該未經具結之陳
    述筆錄因屬審判上之陳述，自有證據能力；若係在另案法官
    面前作成之陳述筆錄，本質上亦屬傳聞證據，自得依本法第
    一百五十九條之一第一項之規定，認有證據能力（參最高法
    院九十七年度臺上字第二一七五號判決意旨，另最高法院九
    十七年度臺上字第一三七三號、九十六年度臺上字三八二七
    號判決均同此見解）。本件同案被告TJHIN KIM MONG於臺灣
    桃園地方法院檢察署檢察官九十九年四月十一日、九十九年
    六月二十二日訊問時以被告身分所為之陳述，因檢察官係以
    被告身分傳喚，其身分既非證人，即與「依法應具結」之要
    件不合，則其於該案中非以證人之身分之陳述，因其於檢察
    官面前所為之陳述，並無顯有不可信之情況，且原審已經以
    證人身分傳喚到庭並經具結作證，依前開最高法院判決意旨
    ，同案被告TJHIN KIM MONG上開陳述，自均有證據能力。
四、同案被告TJHIN KIM MONG於同案被告賴啟銘案件審理時證述
    之證據能力：按刑事訴訟法第一百五十九條之一第一項規定
    ：「被告以外之人於審判外向法官所為之陳述，得為證據。
    」惟同法第一百五十八條之三規定：「證人、鑑定人依法應
    具結而未具結者，其證言或鑑定意見，不得作為證據」，其
    立法理由乃在擔保該證言或鑑定意見，係據實陳述或公正誠
    實之可信性，故未依法具結者，依證據絕對排除法則，當然
    無證據能力。從而，被告以外之人於審判外向法官所為之陳
    述，仍應依法具結，始有證據能力（最高法院九十四年度臺
    上字第九一三號、第一六四四號判決意旨即詮釋被告以外之
    人於偵查中向檢察官所為之陳述，仍應依法具結，始有證據
    能力；另最高法院九十四年度臺上字第三二七七號判決意旨
    亦闡釋證人未依法具結者，依證據絕對排除法則，當然無證
    據能力，而不得作為證據，此於適用刑事訴訟法第一百五十
    九條之五第二項所定之情形者，亦應受同法第一百五十八條
    之三規定之限制）。同案被告TJHIN KIM MONG於台灣桃園地
    方法院九十九年度訴字第六七二號案件審理時所為之證述（
    詳原審卷(二)第八至二一頁），已依法具結，自有證據能力。
五、本案所引用之其餘供述及非供述證據，經本院依法踐行調查
    證據程式，檢察官、上訴人即被告孔令及其選任辯護人均
    不爭執各該證據之證據能力（見本院卷第九七至九九頁反面
    ），且亦查無依法應排除其證據能力之情形，是後述所引用
    證據之證據能力均無疑義，先予敘明。
貳、實體方面：
一、訊據被告矢口否認有何運輸第三級毒品等犯行，辯稱：我認
    為自己沒有指使印尼籍男子TJHIN KIM MONG來台運毒，也沒
    有交付毒品給這個印尼籍男子，跟他也沒有共同犯意運輸第
    三級毒品云云（詳本院卷第六七頁反面）。經查：
  (一)被告上開運輸第三級毒品等犯行， 迭據同案被告TJHIN KIM
    MONG於警詢、偵查、原審準備程序、審理時、另案偵查、審
    理時證稱：本件伊所帶的毒品是被告於九十九年四月十一日
    凌晨三時許交給伊的，交給伊時毒品都已經包裝好了，有一
    袋是藍色行李箱，另外有二支襪子包裝的毒品，行李箱就是
    伊在機場被查獲的那個，被告交給伊時已經鎖起來，但是被
    告有將鑰匙交給伊，裝在二支襪子的毒品是被告叫一個胖胖
    的人即同案被告賴啟銘綁在伊身上，賴啟銘是將伊衣服掀起
    來，用被告所提供寬的膠帶將毒品黏綁在伊肚子下方，九十
    九年四月十一日伊要離開時，被告在五０三房間睡覺，被告
    前一晚有請飯店櫃臺幫伊叫計程車，被告是「AVIN」在雅加
    達介紹伊認識的，「AVIN」是印尼人，約三十歲，會中文，
    也會印尼話，是「AVIN」與被告聯絡好，由伊到臺灣找被告
    ，再把毒品帶回印尼給「AVIN」，伊與被告、「AVIN」在本
    次伊來臺前，曾於九十八年八、九月份在雅加達就此次毒品
    運輸過程有過討論，之後又有再碰面，九十九年四月七日伊
    到臺灣後，是坐公車到臺北車站後，由被告駕駛車號一九一
    ０－ＮＥ車子來接伊，帶伊去吃飯、住旅館，九十九年四月
    八日到十日也是被告帶伊吃飯、玩，被告在伊住的旅館有訂
    二個房間，伊住五０三號房，五０二號房則是被告及他的朋
    友住，來臺的機票、食宿費用是被告支付，這次運輸毒品報
    酬是七千五百萬印尼盾，伊還沒有拿到，伊共來臺七次，這
    次是第三次運輸毒品，前二次是九十九年二月九日、三月十
    日，各運五千顆，大概是二千萬印尼盾的代價，運輸毒品是
    因為缺錢，這次伊本來不想帶，但是被告強迫伊，因為被告
    認為伊欠他們錢，伊之前所說的「阿平」、「小平」就是被
    告，伊都叫他「APING」，電話是0000000000等
    語甚詳（詳偵字第九八九一號卷第八至一０、一二至一三、
    四二、五九至六０、九二頁反面至九三頁反面、一０四、一
    三五至一三六、一四五至一四六、一五二頁，原審卷(一)第三
    八至三九、五三頁反面至五六頁反面、五八、八八頁反面至
    九二頁，原審卷(二)第九、一０頁反面、一一頁反面、一三頁
    正反面、二０頁反面、四九至五０、六一頁反面至六二頁反
    面、六六頁）。觀諸同案被告TJHIN KIM MONG同日中午十二
    時五十分許製作第一次警詢筆錄後即指稱毒品係小平（嗣後
    確認即為被告）所交付，其後偵查、原審準備程序、審理時
    、另案偵查、審理時亦均指稱係被告交付毒品（又同案被告
    TJHIN KIM MONG雖於九十九年十二月九日原審末次審理時改
    證稱是小Ｋ交付毒品，然此部分之證詞並不可採，詳如後(四)
    所述），參酌同案被告TJHIN KIM MONG此次抵臺後即與被告
    聯繫，由被告駕車一同去吃宵夜，其後並前往被告代訂之旅
    館住宿，費用由被告支付，可見二人並無仇怨，而同案被告
    TJHIN KIM MONG端無可能僅為求減刑，而無端指訴被告之必
    要，況同案被告TJHIN KIM MONG甫遭警查獲時，員警並無告
    知同案被告TJHIN KIM MONG可供出共犯以求減刑，此亦有調
    查筆錄一份附卷可佐（詳偵字第九八九一號卷第七至一一頁
    ），同案被告TJHIN KIM MONG應無甫遭查獲即立即思慮欲構
    陷被告入罪之可能。再者，同案被告TJHIN KIM MONG於偵查
    中、原審審理時係經告以具結之義務及偽證之處罰，具結而
    為被告交付毒品之證詞，倘同案被告TJHIN KIM MONG上開指
    訴虛偽不實，除於本件無法獲得減刑，另尚涉犯法定刑七年
    以下有期徒刑之偽證罪，益見同案被告TJHIN KIM MONG並無
    誣指被告之動機。甚且，同案被告TJHIN KIM MONG與被告若
    僅是單純友人關係，依被告所言其二人係透過被告友人「阿
    龍」的介紹，被告並無指出其與「阿龍」有特別友誼之處，
    豈有可能幫同案被告TJHIN KIM MONG代墊機票、食宿費用及
    所有一切開銷，而被告於同案被告TJHIN KIM MONG來臺期間
    若單純接待同案被告TJHIN KIM MONG，何以同案被告TJHIN
    KIM MONG來臺數日，被告及同案被告賴啟銘均長時間待在肯
    特飯店，甚至期間又曾另加訂五０二號房而同住飯店內，顯
    與單純接待友人之情不合。綜上，同案被告TJHIN KIM MONG
    迭稱被告交予毒品一節，應具有相當可信度。
  (二)又經原審勘驗肯特旅館停車場、走廊監視錄影畫面，有行李
    箱畫面之勘驗結果如下：
  1.九十九年四月七日晚間十一時四十分許肯特旅館停車場：
   「一輛白色小客車自畫面右方駛進畫面後停止。
     賴啟銘身穿黑白色相間外套自畫面左右角繞過右後車尾
       走向小客車右方、站立於右後車門處，孔令身穿淺色
       上衣，TJHIN KIM MONG身穿淺綠色上衣、戴眼鏡、左肩
       揹一個側揹包，二人自小客車右方繞過右後車尾至左後
       車尾。
     賴啟銘與TJHIN  KIM  MONG 開啟該小客車後行李箱 ，
       TJHIN KIM MONG自行李箱拿出一個黑色行李箱（上有一
       條白色橫紋，正反面均有白色標籤），賴啟銘即關閉該
       小客車後行李箱，TJHIN KIM MONG隨即手拖該黑色行李
       箱（上有一條白色橫紋，正反面均有白色標籤）自畫面
       左下角離開」（見原審卷(一)第二一０頁）。
  2.九十九年四月七日晚間十一時四十四分許肯特旅館走廊：
   「檔名EvenＺ00000000000000008：
     孔令身穿淡黃色上衣、未攜帶任何物品 ， TJHIN  KIM
     MONG身穿淺綠色上衣、戴眼鏡、左肩揹一個側揹包、左手
     拿一張紙，賴啟銘身穿黑白色相間外套、手拖一個深色行
     李箱（上面有行李白色標籤），孔令與TJHIN KIM MONG
     在前，賴啟銘在後，均走入畫面左邊第二間房間」（見原
     審卷(一)第一九一頁）。
  3.九十九年四月八日下午四時十二分許肯特旅館走廊：
   「檔名EvenＺ00000000000000008：
     孔令自畫面左下角走回畫面左邊第二間房間，手拖一個
     淺色行李箱，該淺色行李箱上有一個綠色提袋」（見原審
     卷(一)第一九一頁反面）。
  4.九十九年四月九日上午十時二十七分許肯特旅館走廊：
   「00000000000000008畫面：
     『小Ｋ』從左方第二個房間拉著一個黑色行李箱走出，至
     畫面左下角離開消失」（見原審卷(一)第二一０頁反面）。
  5.九十九年四月九日下午三時許肯特旅館走廊：
   「檔名EvenＺ00000000000000008：
     孔令手提一個深色行李箱（手提處有白色標籤）進入畫
     面右邊第一間房間」（見原審卷(一)第一九二頁反面）。
  6.九十九年四月十日下午二時十四分許肯特旅館走廊：
   「檔名EvenＺ00000000000000008：
     孔令自畫面右邊第一間房間走出，左手拿一個黑色行李
     箱（上面有白色標籤），右手拿鞋子，身揹一個綠色側背
     包，走入畫面左邊第二間房間」（見原審卷(一)第一九五頁
     反面）。
  7.九十九年四月十一日上午六時二分許肯特旅館走廊：
   「檔名EvenＺ00000000000000008：
     TJHIN KIM MONG左肩背一個深色側背包，右手拖一個深色
     行李箱（上面有白色標籤），自畫面左邊第二間房間走出
     」（見原審卷(一)第一九七頁）。
  8.九十九年四月十一日上午十一時三分許肯特旅館走廊：
   「檔名EvenＺ00000000000000008：
     孔令左手拿三個紙袋，右手拖一個淺色行李箱，自畫面
     左邊第二間房間走出」（見原審卷(一)第一九七頁）。
  9.由上述勘驗結果可知，九十九年四月七日晚間十一時四十四
    分許有一深色行李箱由被告及同案被告TJHIN KIM MONG、賴
    啟銘等人攜入五０三號房，於九十九年四月八日下午四時十
    二分許被告攜帶一淺色行李箱進入五０三號房，再於九十九
    年四月九日上午十時二十七分許，「小Ｋ」拉著一深色行李
    箱走出五０三號房，後於九十九年四月九日下午三時許，被
    告攜帶一深色行李箱至右邊第一間房間（應係五０二號房）
    ，於九十九年四月十日下午二時十四分許，被告自右邊第一
    間房間攜帶一黑色行李箱至五０三號房，又於九十九年四月
    十一日上午六時二分許，同案被告TJHIN KIM MONG攜帶一深
    色行李箱走出五０三號房，於九十九年四月十一日上午十一
    時三分許，被告攜帶一淺色行李箱走出五０三號房。而同案
    被告TJHIN KIM MONG之五０三號房之住房時日係九十九年四
    月七日晚間十一時五十七分許，有肯特旅館住房紀錄在卷可
    稽（見偵字第九八九一號卷第九六頁反面）。依上開勘驗結
    果可知，於九十九年四月七日同案被告TJHIN KIM MONG入住
    後，至九十九年四月九日上午十時二十七分之前，並無他人
    攜帶深色行李箱進入五０三號房內（原審誤認無他人攜帶行
    李箱進入五０三號房內，實被告曾攜帶淺色行李箱進入該房
    內），因此九十九年四月九日上午十時二十七分許，「小Ｋ
    」自五０三號房所拉出之深色行李箱應係九十九年四月七日
    同案被告TJHIN KIM MONG所攜入之該行李箱，斯時五０三號
    房內應僅剩淺色行李箱存在（原審誤認無其他行李箱存在）
    。再觀諸被告於九十九年四月十日下午二時十四分許，從右
    邊第一間房間始又攜帶一個行李箱進入五０三號房內，至九
    十九年四月十一日同案被告TJHIN KIM MONG離開房間前，又
    無他人再度攜帶深色行李箱進入五０三號房內，是九十九年
    四月十一日上午六時二分許，同案被告TJHIN KIM MONG自五
    ０三號房攜出欲帶往印尼之深色行李箱，應係被告於九十九
    年四月九日下午三時許，攜至右邊第一間房間（應係五０二
    號房），並於九十九年四月十日下午二時十四分許，由被告
    自右邊第一間房間攜至五０三號房之行李箱，堪以認定。按
    一般人外出攜帶行李箱，係攜帶所需之衣、物，通常至休憩
    旅館後即將行李箱放在旅館房間內，若有外出僅攜帶較輕便
    隨身行李，更無將行李箱交由他人攜帶外出之情形，然本件
    被告與同案被告TJHIN KIM MONG、賴啟銘於九十九年四月七
    日攜至肯特旅館之行李箱，竟於九十九年四月九日上午十時
    二十七分許由「小Ｋ」攜出該房間，另由被告於九十九年四
    月九日下午三時許，攜帶一深色行李箱先至五０二號房，又
    於九十九年四月十日下午二時十四分許，自五０二號房再攜
    至五０三號房，而交由同案被告TJHIN KIM MONG帶回印尼，
    顯與一般人外出使用行李箱之情形不同。甚且，觀諸被告既
    於九十九年四月八日下午四時十二分許已攜帶一淺色行李箱
    進入五０三號房，並於九十九年四月十一日上午十一時三分
    許退房時，攜帶淺色行李箱走出五０三號房，顯見被告之隨
    身衣物均放置在該淺色行李箱內，被告何以又於九十九年四
    月九日下午三時許，攜帶另一深色行李箱至五０二號房，再
    於九十九年四月十日下午二時十四分許，自五０二號房攜至
    五０三號房，而該行李箱嗣後由同案被告TJHIN KIM MONG帶
    回印尼，於桃園機場為警查獲時，該行李箱內裝有如附表一
    編號(一)之毒品，被告既然經手同案被告TJHIN KIM MONG帶回
    印尼之行李箱，且行李箱使用方式又異於常情，則其辯稱對
    於運輸毒品一事全然不知情云云，顯不可採。至從原審勘驗
    之過程中，雖因拍攝畫面之距離、角度而無法確認「小Ｋ」
    自五０三號房攜帶外出之行李箱，與被告之後攜帶進入五０
    三號房內之行李箱是否同一，然如前所述，同案被告TJHIN
    KIM MONG欲攜帶出境內藏有毒品之行李箱既係被告所交付，
    則不論同案被告TJHIN KIM MONG所攜帶入境之行李箱與被告
    帶入五０三號房內之行李箱是否同一，均無礙被告犯行之認
    定。
 10.至同案被告TJHIN KIM MONG於警詢時雖曾證述：綁毒品時有
    「小Ｋ」在場，而同案被告TJHIN KIM MONG所攜帶入境之行
    李箱雖曾由「小Ｋ」攜出五０三號房，業如前述，然「小Ｋ
    」攜出五０三號房之行李箱與被告再度攜入五０三號房之行
    李箱因無法判斷是否為同一，且從勘驗筆錄可知，「小Ｋ」
    係於九十九年四月十一日凌晨二時二十分許離開飯店，而同
    案被告TJHIN KIM MONG對於被告交付毒品時，除同案被告賴
    啟銘外，究尚有何人在房間內，陳述時有歧異，且依同案被
    告TJHIN KIM MONG之證述，「小Ｋ」並無參與交付毒品之行
    為，是基於罪疑唯輕原則，自無從認定「小Ｋ」有參與本件
    犯行，附此敘明。
  (三)同案被告TJHIN KIM MONG雖於查獲當日上午八時二十五分在
    財政部臺北關稅局詢問時供稱：這些物品是在台北的卡拉Ｏ
    Ｋ店購得，為自行服用的藥物云云（詳偵字第九八九一號卷
    第一六至一七頁）。惟同案被告TJHIN KIM MONG為警查獲時
    ，硝甲西泮係以感冒藥塑膠紙、盒子包裝，放在鳳梨酥盒子
    內，愷他命則是放於襪子內並以膠帶黏綁於其肚子下方，倘
    若上開硝甲西泮、愷他命確係供同案被告TJHIN KIM MONG自
    行服用，大可直接放置於行李箱內， 然同案被告TJHIN KIM
    MONG 所攜帶之硝甲西泮、 愷他命卻以如此不合常情之方式
    攜帶，顯然係為包裹、隱匿上開硝甲西泮、愷他命以不被查
    獲，其辯稱硝甲西泮、愷他命係供自行服用，應係甫查獲時
    為掩飾犯行，而為不實之陳述。
  (四)雖同案被告TJHIN KIM MONG於原審九十九年十二月九日審理
    時改證稱：「小Ｋ」就將皮箱拿走，扣案毒品是「小Ｋ」於
    九十九年四月十一日早上在伊住的肯特旅館房間內交給伊的
    ，不是被告交給伊的，毒品交給伊時已經包裝好放在行李箱
    裡面，行李箱被鎖起來，「小Ｋ」有將鑰匙交給伊，裝毒品
    的襪子也是「小Ｋ」交給伊的，之前說是被告是因為伊當時
    害怕也很慌張，伊之前怕如果指訴「小Ｋ」，「AVIN」會去
    打伊在印尼家人，伊來臺灣之前，「AVIN」有告訴伊如果說
    是「小Ｋ」給伊的，家人會有危險，伊因此說毒品是被告及
    賴啟銘交給伊，被告之所以給伊電話，是因為「AVIN」給伊
    的電話有一支有問題，因此被告就借給伊另一支，是為了讓
    伊打電話方便，而不是要聯絡毒品之用云云（見原審卷(二)第
    六三至六六、七三頁反面）。然：
  1.同案被告TJHIN KIM MONG於同次審理時亦證稱：本次來臺灣
    帶毒品，在臺灣是跟被告與「小Ｋ」聯繫云云（詳原審卷(二)
    第六五頁），就本件來臺運輸毒品，被告是否涉入，前後供
    述不一，是其於該次審理庭供稱毒品並非被告所交付之證詞
    ，是否可信，已非無疑。而同案被告TJHIN KIM MONG為警查
    獲後首次於查獲當日上午八時二十五分許製作筆錄，證稱所
    攜帶的硝甲西泮、愷他命是在臺北卡拉ＯＫ購得，供自行服
    用云云（詳偵字第九八九一號卷第一六至一七頁），並無其
    上所稱當時因為害怕、慌張，因此才指訴被告之情形；而毒
    品若真係「小Ｋ」所交付，同案被告TJHIN KIM MONG僅供出
    「小Ｋ」之綽號而無真實姓名年籍資料可供調查，「小Ｋ」
    並無被查獲到案之可能，「AVIN」並無理由因此即對同案被
    告TJHIN KIM MONG之家人不利，故同案被告TJHIN KIM MONG
    先前擔心供出「小Ｋ」，「AVIN」會不利其家人云云，核與
    常情不符，並不可採；況參以同案被告TJHIN KIM MONG於警
    詢時即曾指稱九十九年四月十一日凌晨綁毒品時，在場有伊
    、被告、賴啟銘及綽號「小Ki」之人（詳偵字第九八九一號
    卷第一四五頁反面），而對照警方所提供之照片、原審勘驗
    肯特旅館監視器畫面之結果（見偵字第九八九一號卷第九四
    頁，原審卷(一)第一九二、二一六頁 ），同案被告TJHIN KIM
    MONG上開所指「小ki」即為「小Ｋ 」，亦即同案被告TJHIN
    KIM MONG先前已曾指訴「小Ｋ」在場，與其稱因為怕「AVIN
    」對其家人不利，因此先前不敢指訴「小Ｋ」相互矛盾。
  2.而同案被告TJHIN KIM MONG所攜帶之行李箱雖於九十九年四
    月九日為「小Ｋ」攜出房外，然如前所述，經勘驗肯特飯店
    之錄影光碟，自「小Ｋ」於九十九年四月九日十時二十七分
    許將同案被告TJHIN KIM MONG所帶入五０三號房內之行李箱
    攜出房外，被告於九十九年四月十日再度將一深色行李箱帶
    入五０三房內，九十九年四月十一日凌晨並無任何人攜帶行
    李箱進五０三號房內，自足認定同案被告TJHIN KIM MONG於
    九十九年十二月九日證述「小Ｋ」於九十九年四月十一日早
    上交付內裝有毒品之行李箱乙情，應屬不實。
  3.參以被告雖於九十九年十二月九日原審審理時辯稱：「小Ｋ
    」在九十九年四月十日晚上有來飯店，當時伊在休息，九十
    九年四月十一日凌晨，有朋友來找伊，伊就跟朋友出去，要
    出去的時候，「小Ｋ」還在飯店，之後伊回來，「小Ｋ」是
    否還在，伊忘記了云云（詳原審卷(二)第七四頁正反面）。然
    被告於另案九十九年九月二十七日審理時以證人身分證述：
    九十九年四月十日至四月十一日凌晨間，黃相和有到肯特旅
    館同案被告TJHIN KIM MONG所住的五０三號房間內，黃相和
    是跟賴啟銘一起來，伊與同案被告TJHIN KIM MONG下午就在
    該房間，賴啟銘與黃相和是晚上才來，後來「小KI」（應係
    指「小Ｋ」）有來，之後「小KI」先離開，賴啟銘與黃相和
    到這邊是因為當天伊車子不能開，因此叫他們來找伊，本來
    晚上要喝酒，賴啟銘也來找伊借錢，後來因為沒有包廂所以
    沒有出去云云（詳原審卷(二)第一四至一五頁）。被告就是否
    知道九十九年四月十一日「小Ｋ」何時離開肯特飯店五０三
    號房、九十九年四月十一日凌晨是否有外出等情，前後供述
    不一；而對照肯特旅館九十九年四月十一日監視錄影畫面，
    勘驗結果為被告自九十九年四月十一日凌晨一時六分進入五
    ０三號房後，直至同日上午十一時三分許才離開該房間，「
    小Ｋ」則在期間九十九年四月十一日凌晨一時十九分再次進
    入該房間，並於同日二時二十分離去後未再進入該房間等情
    （詳原審卷(一)第一九六頁反面至一九七頁），顯見「小Ｋ」
    進出該房間之期間，被告均在房內，被告上開辯稱九十九年
    四月十一日凌晨，有朋友來找伊，伊就跟朋友出去，要出去
    的時候，「小Ｋ」還在飯店，之後伊回來，「小Ｋ」是否還
    在，伊忘記了云云，並非實情。 又對照同案被告TJHIN KIM
    MONG於九十九年十二月九日原審審理時翻異前詞改證稱本件
    毒品乃「小Ｋ」所交付，並非被告所交付，而將本案毒品上
    源指向「小Ｋ」，被告亦於同日庭期翻異前詞改稱不知「小
    Ｋ」當日何時離去云云，顯係為切割其與「小Ｋ」之關連，
    被告若確實未參與本件運輸毒品之犯行，大可據實陳稱當日
    「小Ｋ」等人進出肯特旅館五０三號房之情形，何須於同案
    被告TJHIN KIM MONG改證稱毒品上源為「小Ｋ」後，翻異前
    詞改稱九十九年四月十一日凌晨其有外出不知 「 小Ｋ 」
    何時離去之顯與勘驗結果不相符之供述，被告配合同案被告
    TJHIN KIM MONG翻異之證詞而異其陳述，顯係為掩飾其參與
    本件運輸毒品之犯行。
  4.同案被告TJHIN KIM MONG前於警詢、偵查、原審審理時迭證
    稱毒品係被告所交付，然於原審末次審理時翻異前詞改稱毒
    品係「小Ｋ」所交付，與被告無涉，然其該次翻異之證詞有
    上開若干不合理之情形，顯係嗣後迴護被告之詞，委無可採
    。
  (五)至同案被告賴啟銘雖於原審審理時證稱：被告是住在新莊，
    九十九年四月八日會去肯特飯店，是因為當天被告來找伊，
    伊看被告快要睡著，覺得很危險，因此就幫他開車到肯特飯
    店，當時同案被告TJHIN KIM MONG也在車上，九十九年四月
    十一日凌晨十二時許伊有與朋友黃相和一起到肯特飯店，當
    時是要去跟被告喝酒，順便向被告借錢，當天在場的有被告
    、同案被告TJHIN KIM MONG、黃相和、「小Ｋ」、伊，當天
    沒有與被告出去喝酒，因為當時酒店沒有包廂、小姐，因此
    伊就在肯特飯店與被告聊天，「小Ｋ」很早就離開，伊與黃
    相和大約凌晨四點左右才一起離開，這中間被告並沒有睡著
    ，只是凌晨二、三點時看起來想要睡覺的樣子，當天晚上伊
    並沒有幫同案被告TJHIN KIM MONG綁毒品在身上，九十九年
    四月七日至九十九年四月十一日伊去肯特旅館約三、四次，
    都是為了找被告云云（詳原審卷(一)第八四頁反面至八六頁反
    面）。然參酌原審勘驗肯特旅館走道監視錄影光碟之結果，
    同案被告賴啟銘係自九十九年四月七日晚間十一時四十四分
    許進入肯特旅館房間後，於九十九年四月八日零時七分離開
    ，並於同日凌晨二時五十四分許再與「小Ｋ」進入該房間，
    又於同日凌晨四時三十九分離開房間，再於同日凌晨五時十
    七分進入房間，其後直至同日晚間八時十四分始離開該房間
    （見原審卷(一)第一九一頁正反面），倘同案被告賴啟銘於九
    十九年四月七日深夜僅因被告精神不佳而幫其駕車至肯特旅
    館，應於至肯特旅館後離去，何以其仍待在旅館，其後又多
    次進出旅館，顯然同案被告賴啟銘至肯特旅館不只為被告駕
    車如此單純；另觀諸被告於偵查中供述：扣案之紅色藥丸伊
    在印尼及肯特旅館有看過，四月在肯特旅館同案被告TJHIN
    KIM MONG有拿給伊吃，印尼的朋友也有拿給伊吃過，吃了之
    後比較好睡覺，伊吃了就睡在肯特旅館，當天凌晨二、三時
    許伊睡在沙發上云云（詳偵字第一三七三二號卷第七四頁）
    ，又其以證人身分在台灣桃園地方法院他案中證述：伊約九
    十九年四月十一日凌晨二時以後睡覺，直到早上十點起來，
    伊睡沒多久，賴啟銘就跟伊說他們要走了，伊有回應他們說
    好，之後伊就繼續睡覺，從伊睡著到賴啟銘說要離開之前，
    賴啟銘等人應該在看電視，但伊沒看到云云（詳原審卷(二)第
    一六頁反面至一七頁），是被告供述其九十九年四月十一日
    凌晨時，係在睡覺，亦與同案被告賴啟銘上開證述之內容歧
    異，參以同案被告賴啟銘陳述當時，其因本案所涉部分仍在
    審理中，故其上開證詞應係臨訟推諉、避重就輕之詞，不足
    採憑。
  (六)至被告另辯稱：同案被告TJHIN KIM MONG之證述前後矛盾，
    同案被告TJHIN KIM MONG曾說是被告將毒品放置在他的肚子
    ，後來又說是賴啟銘綁的，又曾說過之前有運過毒品二次，
    代價新臺幣五千元，後又稱九十九年二、三月被告有給他錢
    ，但沒有帶毒品出境，另曾證稱是在四月十一日才看到行李
    箱，然經勘驗飯店監視器， 可以證明同案被告 TJHIN  KIM
    MONG在說謊；同案被告TJHIN KIM MONG就毒品來源、交付毒
    品之時間、何人將毒品綁在他身上、運輸毒品的次數、有無
    積欠被告錢、有無攜帶行李箱來臺、如何與被告認識的時間
    等情前後供述不一云云（詳本院卷第二五、一０五頁正反面
    ）。經查：
  1.按告訴人、證人之陳述有部分前後不符，或相互間有所歧異
    時，究竟何者為可採，法院仍得本其自由心證予以斟酌，非
    謂一有不符或矛盾，即應認其全部均為不可採信；尤其關於
    行為動機、手段及結果等之細節方面，告訴人之指陳，難免
    故予誇大，證人之證言，有時亦有予渲染之可能；然其基本
    事實之陳述，若果與真實性無礙時，則仍非不得予以採信（
    參最高法院七十四年臺上字第一五九九號判例）。
  2.有關毒品來源：同案被告TJHIN KIM MONG雖曾證稱本件毒品
    係其在臺北卡拉ＯＫ購得，然於財政部臺北關稅局此部分之
    詢問筆錄並不可採， 業已認定如前 。 其後同案被告TJHIN
    KIM MONG除於九十九年十二月九日原審末次審理時改稱為「
    小Ｋ」交付毒品（此部分亦不可採憑，詳如前述），其餘歷
    次均指稱毒品來源為被告，並解釋其於警詢時所說的「小平
    」就是被告，是本件從同案被告TJHIN KIM MONG所攜帶之行
    李箱、身上查獲的毒品來源為被告應可採信。
  3.就交付毒品的時間：同案被告TJHIN KIM MONG雖就收受毒品
    之時間曾證稱九十九年四月十日下午四時許、晚間、九十九
    年四月十一日凌晨三時許、上午十時許，然其於原審審理時
    業已解釋稱：實際上是九十九年四月十一日凌晨三時許，先
    前是因為聽不清楚，因此回答的不清楚等語（詳原審卷(一)第
    五五頁），故應以其嗣後確認之九十九年四月十一日凌晨三
    時許為毒品交付之時間。
  4.就何人將毒品綁在同案被告TJHIN KIM MONG身上：同案被告
    TJHIN KIM MONG就此雖曾證稱係被告將毒品綁在其身上，復
    證稱是賴啟銘所為。然九十九年四月十一日凌晨於肯特旅館
    五０三號房內綁毒品時，有被告、同案被告TJHIN KIM MONG
    、賴啟銘在場，同案被告TJHIN KIM MONG於警詢、偵查、原
    審審理時均指稱被告及同案被告賴啟銘涉犯本件運輸毒品犯
    行，且係由被告交付毒品予同案被告賴啟銘，再由同案被告
    賴啟銘將毒品綁在同案被告TJHIN KIM MONG身上，則就被告
    或同案被告賴啟銘將毒品綁在其身上一節縱有出入，或係同
    案被告TJHIN KIM MONG思慮未周、陳述不清所致，無解於被
    告涉犯本件犯行之事實。況同案被告TJHIN KIM MONG於查獲
    當日下午四時三十五分許製作警詢筆錄時即證稱：是「小平
    」（即被告）的朋友在肯特旅館將毒品綁在伊身上，伊不認
    識該名「小平」的朋友等語（詳偵字第九八九一號卷第一三
    頁），其雖於偵查中證稱伊三次來臺運輸毒品均是「阿平」
    綁的等語（詳偵字第九八九一號卷第六０頁），然其嗣後警
    詢、偵查、原審審理時迭證稱是賴啟銘將毒品綁在其身上等
    語（詳偵字第九八九一號卷第九三頁反面、一０四、一四五
    頁反面、一五二頁，原審卷(一)第五四頁 ）， 且由同案被告
    TJHIN KIM MONG在原審審理時之證述可知 ，同案被告TJHIN
    KIM MONG證稱綁毒品的人（即賴啟銘）名字聽起來像「APIN
    」，與同案被告TJHIN KIM MONG稱被告「 APING」之音相近
    （詳原審卷(一)第九０頁反面 ）， 顯見 同案被告TJHIN KIM
    MONG 於多次證述之過程中， 亦有可能因翻譯之關係，而誤
    認同案被告TJHIN KIM MONG之原意， 是同案被告TJHIN KIM
    MONG多次證稱確認是由賴啟銘將毒品綁在其身上，應以此部
    分之證詞較為可採。
  5.同案被告 TJHIN  KIM  MONG 有無攜帶行李來臺：同案被告
    TJHIN  KIM  MONG 雖曾證稱未帶行李來臺， 又曾證稱有帶
    紅色的行李，是包包背面參有白色及紅色。然此部分經檢察
    官質以：勘驗時你說帶進來臺灣的行李箱是紅色的，又說紅
    色指背部有紅色、白色相間，前面是深色的，而被告交給你
    的行李箱是藍色的 ， 現在證詞是否還是一致 ？ 同案被告
    TJHIN KIM MONG又稱：行李箱就是藍色的等語（詳原審卷(二)
    第七三頁反面）。雖同案被告TJHIN KIM MONG對於有無攜帶
    行李箱、行李箱之樣式陳述均有歧異。然如上所述，本件同
    案被告TJHIN KIM MONG欲攜帶出境的行李箱係經被告所交付
    ，該行李箱縱為同案被告TJHIN KIM MONG攜帶來臺，仍無解
    於被告參與本件共同運輸毒品之犯行 ，而同案被告 TJHIN
    KIM MONG此部分陳述之歧異，無礙同案被告TJHIN KIM MONG
    其餘證詞可信度之認定。
  6.至於同案被告TJHIN KIM MONG就攜帶毒品之次數、是否積欠
    被告錢因而運輸毒品、與被告認識的時間一節，雖亦供述不
    一。然先前運輸毒品之次數，與本件運輸毒品並無直接關係
    ；是否向被告借錢、數量為何， 亦可能因為同案被告TJHIN
    KIM MONG不知「AVIN」與被告就其支出費用之分擔方式因而
    多次說詞不一；與被告認識的時間點，亦可能因為時間久遠
    ，且每個人對時間的記憶力有所不同，而前後供述有所出入
    。然同案被告TJHIN KIM MONG上開就細節部分供述雖有不同
    ，然仍無礙於本院認定被告本件運輸毒品之犯行。
  (七)另被告辯稱：由0000000000號、0000000
    000號行動電話通聯記錄，暨同案被告TJHIN KIM MONG警
    詢時供稱「AVIN」之電話為0000000000000號
    ，可知被告並未與「AVIN」聯絡云云（詳本院卷第六九頁）
    。惟一般人聯絡事物，除行動電話外，尚可能透過即時通、
    網路電話、電子郵件等，況一人亦可持有多支行動電話，被
    告辯稱由伊單一行動電話通聯紀錄無與「AVIN」之聯絡紀錄
    即可認為伊並無與「AVIN」聯絡，自非可採。
  (八)復另案就共同被告賴啟銘案件之判斷，本於審判獨立原則，
    ，尚無從拘束本院具體個案獨立審判空間，是本院一００年
    度上訴字第三五三號判決就被告與同案被告TJHIN KIM MONG
    認識的時間及認定共同被告賴啟銘為幫助共同運輸犯等情或
    與本院認定略有不同，惟此尚不影響本院就被告犯行所為之
    認定。再販賣毒品係政府嚴予查緝之違法行為，而毒品亦可
    任意分裝或增減其分量，每次買賣之價量，乃隨時依雙方關
    係之深淺、當時之資力、需求程度及對行情之認知等因素機
    動調整，因之同案被告TJHIN KIM MONG指稱伊運輸毒品之代
    價為印尼盾七千五百萬元（相當於台幣二十五萬元），且運
    輸數量如附表一所示，難謂有何有違常情之處。又被告於本
    院審理時，請求與同案被告TJHIN KIM MONG對質，並就同案
    被告TJHIN KIM MONG所言進行測謊云云（見本院卷第七一頁
    ），然同案被告TJHIN KIM MONG業於原審與被告行交互詰問
    程序，依刑事訴訟法第一百九十六條規定，自無庸再予傳喚
    ；另測謊係藉由施測者問句後，判讀機器之圖譜，此種鑑定
    方法，涉及人為與機器誤差，且如測謊鑑定得直接引為證據
    ，則所有之犯罪案件僅需測謊即可，不須司法審判調查證據
    之程序，況本案待證事實已臻明瞭無再以測謊鑑定調查之必
    要，爰依刑事訴訟法第一百六十三條之二之規定，駁回前述
    證據調查之聲請。
  (九)綜上，被告上揭所辯均非可採。本件事證明確，被告犯行堪
    以認定，自應依法論科。
二、論罪：
  (一)按運輸毒品或運送走私物品罪之成立，並非以所運輸之毒品
    或運送之走私物品已運扺目的地為完成犯罪之要件；是以，
    區別各該罪既遂、未遂之依據，應以已否起運離開現場為準
    ，如已起運離開現場，其構成要件之輸送行為即已完成，不
    以達到目的地為既遂之條件（參最高法院九十五年度臺上字
    第九九０號判決要旨）。又懲治走私條例處罰走私行為之既
    遂或未遂，應以已否進出國界為準（參最高法院八十四年度
    臺上字第三七九四、三四六七號、八十八年度臺上字第二四
    八九號等判決意旨），故私運管制物品進口需已運入國境，
    私運管制物品出口則需已運出國境，方能論以既遂。本件同
    案被告TJHIN KIM MONG在肯特旅館取得扣案之第三級毒品後
    ，已將該毒品自肯特旅館攜運至桃園機場，並準備登機離境
    ，但未及運離本國國境即為警查獲，其運輸毒品部分應為既
    遂，走私行為則為未遂。
  (二)核被告所為，係犯毒品危害防制條例第四條第三項之運輸第
    三級毒品既遂罪及懲治走私條例第二條第二項、第一項之私
    運管制物品出口未遂罪。被告運輸毒品前後持有毒品之低度
    行為（純質淨重達二十公克以上），為運輸之高度行為所吸
    收，不另論罪。被告與同案被告TJHIN KIM MONG、賴啟銘、
    印尼籍之「AVIN」，就上開之罪，有犯意聯絡及行為分擔，
    應成立共同正犯。又被告係以一運輸行為，觸犯上述二者保
    護法益不同之罪名，屬想像競合犯，應依刑法第五十五條前
    段之規定，從一重之運輸第三級毒品罪處斷。被告曾受事實
    欄所載之徒刑執行完畢，此有臺灣高等法院被告前案紀錄表
    一份供參（見本院卷第三五頁反面），其受徒刑之執行完畢
    ，於五年內故意再犯本件有期徒刑以上之罪，為累犯，應依
    刑法第四十七條第一項規定，加重其刑。
三、原審經詳細調查，以被告罪證明確，並審酌毒品之危害至大
    ，施用者不只殘害自身，其因施用毒品而散盡家財、連累家
    人，或為籌措買毒費用以身試法屢屢犯罪者，更不可勝計，
    故毒品所造成之社會問題尤大於施用者本身所受之毒害，跨
    國私運毒品者，助長毒品之流通，增加毒品被販售而毒害於
    世人並牟得鉅額不法利益之可能，嚴重損人利己，惡性實重
    ，且走私毒品至他國，對於本國緝毒執法之形象更是莫大打
    擊，然被告卻為圖私利，委由經濟困難之TJHIN KIM MONG私
    運毒品出境，被告犯後態度及其等素行、生活狀況、犯罪之
    動機、目的、手段、參與程度等一切情狀，量處有期徒刑七
    年。併諭知扣案如附表一編號(一)、(二)所示第三級毒品硝甲西
    泮、愷他命，係因被告所犯運輸第三級毒品罪而查獲之第三
    級毒品，均為違禁物，應依刑法第三十八條第一項第一款規
    定予以沒收。又本案扣案被告等人用以包裹攜帶上開第三級
    毒品硝甲西泮、愷他命如附表一編號(三)、(四)所示包裝一批、
    鳳梨酥盒子六個、行李箱一個、包裝袋一個、襪子二條、膠
    帶一批均有防止毒品裸露、逸出及潮濕之功用，並便於分裝
    、攜帶毒品，及掩飾扣案之第三級毒品硝甲西泮、愷他命而
    便於運輸毒品所用之物；又據證人陳政義之證述，扣案鳳梨
    酥盒子六盒，其中一盒沒有藏毒品（詳原審卷(一)第八三頁反
    面），然該沒有藏毒品之鳳梨酥盒子一個，應係被告等人用
    作掩飾其他藏放毒品之鳳梨酥盒子，均應依毒品危害防制條
    例第十九條第一項前段規定宣告沒收。另扣案如附表二所示
    行動電話三支（各含SIM卡三張），  據同案被告TJHIN KIM
    MONG於原審陳稱：扣案行動電話編號三、四、五手機是伊用
    來聯繫運毒所使用，編號三、四、五其中一支是被告交給伊
    的，其他二支是「AVIN」給伊的， 被告只有借給伊手機SIM
    卡，手機是「AVIN」的，「AVIN」交手機給伊時，並沒有說
    要還給他，被告說是要借給伊等語甚詳（詳原審卷(二)第六一
    頁反面至六二頁反面），是附表二所示之物，係供本件運輸
    毒品聯絡所用之物，且均被告及共同正犯「AVIN」所有之物
    ；另未扣案之門號0000000000號行動電話，雖係
    為被告之弟孔令雲所申辦，有中華電信資料查詢一份在卷可
    按（見偵字第九八九一號卷第八八頁），惟被告於原審審理
    時供述上開門號均係其在使用（詳原審卷卷(二)第七０頁），
    且為被告用以與同案被告TJHIN KIM MONG聯繫本件運毒所用
    之物，均應依毒品危害防制條例第十九條第一項前段規定宣
    告沒收。復說明同案被告TJHIN KIM MONG於被查獲時自行李
    箱鳳梨酥盒子內取出硝甲西泮一顆吞食，該硝甲西泮既經吞
    食而滅失不存在，爰不宣告沒收。核原審認事用法，並無不
    合，量刑亦屬允當。被告執以上詞，以否認犯行為由上訴，
    指摘原審判決不當，為無理由，應予駁回。
據上論斷，應依刑事訴訟法第三百六十八條，判決如主文。
本案經檢察官陳昱旗到庭執行職務。
中    華    民    國    100    年    5    月    18    日
                  刑事第七庭    審判長法  官  陳憲裕
                                      法  官  游紅桃
                                      法  官  楊智勝
以上正本證明與原本無異。
如不服本判決，應於收受送達後10日內向本院提出上訴書狀，其
未敘述上訴之理由者並得於提起上訴後10日內向本院補提理由書
（均須按他造當事人之人數附繕本）「切勿逕送上級法院」。
                                      書記官  張玉如
中    華    民    國    100    年    5    月    18    日
附錄：本案論罪科刑法條全文
毒品危害防制條例第四條：
製造、運輸、販賣第一級毒品者，處死刑或無期徒刑；處無期徒
刑者，得併科新臺幣 2 千萬元以下罰金。
製造、運輸、販賣第二級毒品者，處無期徒刑或 7 年以上有期
徒刑，得併科新臺幣 1 千萬元以下罰金。
製造、運輸、販賣第三級毒品者，處 5 年以上有期徒刑，得併
科新臺幣 7 百萬元以下罰金。
製造、運輸、販賣第四級毒品者，處 3 年以上 10 年以下有期
徒刑，得併科新臺幣 3 百萬元以下罰金。
製造、運輸、販賣專供製造或施用毒品之器具者，處 1 年以上
7 年以下有期徒刑，得併科新臺幣 1 百萬元以下罰金。
前五項之未遂犯罰之。
懲治走私條例第二條
私運管制物品進口、出口逾公告數額者，處 7 年以下有期徒刑
，得併科新臺幣 3 百萬元以下罰金。
前項之未遂犯罰之。
第 1 項所稱管制物品及其數額，由行政院公告之。
附表一
┌──┬─────────────────┬─────────────┐
│編號│沒收物                            │備註                      │
├──┼─────────────────┼─────────────┤
│(一)│硝甲西泮（Nimetazepam ，俗稱一粒眠│內政部警政署刑事警察局99年│
│    │），驗餘淨重共2877.83 公克（依照藥│4 月27日刑鑑字第0990049794│
│    │錠型態分3 類鑑驗，驗餘淨重分別為1,│號鑑定書                  │
│    │164.06、1,420.66、293.11公克，純度│                          │
│    │分別為2 ％、2 ％、1 ％）          │                          │
├──┼─────────────────┼─────────────┤
│(二)│愷他命（Ketamine），驗餘淨重7.8265│交通部民用航空局航空醫務中│
│    │公克                              │心99年4 月29日航藥鑑字第09│
│    │                                  │92810號鑑定書             │
├──┼─────────────────┼─────────────┤
│(三)│上開編號(一)毒品之包裝1 批；鳳梨酥│                          │
│    │盒子6 個；行李箱1個。             │                          │
├──┼─────────────────┼─────────────┤
│(四)│上開編號(二)毒品之包裝袋1 個；襪子│                          │
│    │2條；膠帶1批。                    │                          │
└──┴─────────────────┴─────────────┘
附表二
┌──┬────────────────┬──────┐
│編號│扣案物                          │所有人      │
├──┼────────────────┼──────┤
│(一)│機身為銀色、背蓋上方為黑色、螢幕│3 支行動電話│
│    │四周為黑色。廠牌NOKIA。序號：358│均為「AVIN」│
│    │000000000000 。（含SIM卡1張）   │所交付；SIM │
├──┼────────────────┤卡其中2 張為│
│(二)│機身為黑色、邊條為銀色、背蓋為黑│「AVIN」所交│
│    │色。廠牌NOKIA 。序號：0000000000│付之印尼電話│
│    │52279。（含SIM卡1張）           │，1 張則為孔│
├──┼────────────────┤令所交付  │
│(三)│機身為黑色、邊條為銀色、背蓋為灰│0000000000臺│
│    │色。廠牌NOKIA 。序號：0000000000│灣電話。    │
│    │97691。（含SIM卡1張）           │            │
└──┴────────────────┴──────┘